# 请问资本公积转增资本通常是出于什么目的，或有什么好处

提问人：skyguishen 时间：2010-12-01 15:09:59
实收资本和资本公积都是所有者权益，资本公积转增资本有什么好处？什么条件才能转增资本？是不是只要可以，企业都想把资本公积转资本，越多越好？
这个问题我一直在疑惑，看见别人也有这样的疑问，就一起发上来了

回答人：chenyiwei
主要目的，一是所有者权益的进一步固化，给债权人、客户等造成资本实力雄厚、抗风险能力强的印象；二是不少资质的申请对注册资本都有一定要求，一般注册资本越大，对获批是有利的因素。